【裁判字號】    97,審消債更,923
【裁判日期】    970626
【裁判案由】    聲請更生程序
【裁判全文】
臺灣高雄地方法院民事裁定         97年度審消債更字第923號
聲  請  人  甲○○
上列當事人因消費者債務清理事件聲請更生，本院裁定如下：
    主  文
聲請人應於本裁定送達後十日內，補提如附表所示之財產收入狀
況等證明文件到院。
    理  由
一、按債務人對於金融機構因消費借貸、自用住宅借款、信用卡
    或現金卡契約而負債務，在聲請更生清算前，應提出債權人
    清冊，以書面向最大債權金融機構請求協商債務清償方案，
    並表明共同協商之意旨。消費者債務清理條例第151 條第1
    項訂有明文。另如自申請時起雖未逾90日，惟雙方已協商不
    成立，則依同法第153 條規定法理，亦得聲請更生或清算。
    再者，更生或清算不合程式、不備其他要件或拒絕提出關係
    文件者，法院應以裁定駁回之，但其情形可以補正者，法院
    應定期間先命補正，復為同條例第8 條、第46條所明定。
二、經查本件債務人向本院聲請更生，雖主張：其於消費者債務
    清理條例施行後，曾以書面向最大債權金融機構請求協商債
    務清償方案，並表明共同協商之意旨，惟經最大債權銀行將
    聲請人申請退件，故而聲請更生等語。然聲請人未提出其如
    主文所示釋明協商不成立及財產收入狀況等證明文件影本到
    院，爰定期命補正，相關證明文件如已遺失，則請聲請人自
    行向相關單位申請補發，逾期未補正，則駁回其聲請，特此
    裁定。
中    華    民    國    97    年    6     月    26    日
              民事第四庭    法      官   黃國川
上為正本係照原本作成
本件不得抗告
中    華    民    國    97    年    6     月    26    日
                            書  記  官   黃美秀
附表：
1.提出向最大債權銀行申請前置協商不成立之證明文件，如經最
  大債權銀行退件，並據實提出退件證明文件影本（如不及取得
  協商結果，請於主文所示期間內補正其他文件時先行釋明，待
  有協商結果後儘速補陳協商證明文件）
2.依無擔保債務還款計畫還款之「全部」證明文件（如存摺封面
  、存摺內頁、匯款或轉帳證明等）。
3.聲請人97年度收入證明（如提出存摺影本，需檢附存摺封面及
  存摺內頁，內頁並應標示薪資部分）。如有其他財產如人壽保
  險單或投資型保險單，請併陳報種類及提出證明。
4.聲請人申請前5 年內勞保、公保或2 年內全民健保之投保資料
  （包括投保單位及投保金額）。
5.目前承租房屋之租賃房屋契約書影本，及聲請前2 年內期間之
  租金支出5000元證明文件影本。
6.提出任職於釩順空調行每月薪資證明資料影本。
7.提出每月支出生活費10991 元及健保費659 元之明細及支出證
  明資料影本。
8.汽車車號ＸＢ-6299行照影本。
9.請釋明美商花旗銀行未列入債權人清冊中之理由及證明文件（
  如係漏列，並請釋明債權金額及有無擔保，如係清償，則請出
  證明文件）
10.其餘有不可歸責己之事由致履行顯有重大困難之相關證明文
   件（例如生病、非自願性失業等）。


司法院資訊處製作；財團法人民間司法改革基金會備份。
